臺灣新竹地方法院交通事件裁定　　　　　　　 　　　　 九十年度交聲字第五○號
　　移送機關　交通部公路局新竹區監理所新竹市監理站
　　受處分人
　　即異議人　甲○○
右列受處分人因違反道路交通管理處罰條例案件，對於交通部公路局新竹區監理所新
竹市監理站九十年七月十日所為之裁決處分（竹監新五字第裁五一—ＺＢ00000
00號）聲明異議，本院裁定如左：
    主  文
異議駁回。
    理  由
一、按汽車行駛於高速公路或設站管制之道路，而不遵管制之規定者，處汽車駕駛人
    新臺幣三千元以上六千元以下罰鍰，道路交通管理處罰條例第三十三條第一項定
    有明文。又道路交通案件處理辦法第十九條規定，交通法庭認聲明異議無理由者
    ，應以裁定駁回之。
二、又按處理違反道路交通管理事件有關文書送達之程序，依行政程序法之規定，此
    為八十九年十二月五日公布，自九十年一月一日起施行之違反道路交通管理事件
    統一裁罰標準及處理細則第五條定有明文。又對於當事人之送達，如應為送達處
    所不明者，行政機關得依申請准為公示送達；如無人為公示送達之申請者，行政
    機關為避免行政程序遲延，認為有必要時得依職權命為公示送達；而公示送達應
    由行政機關保管送達之文書，而於行政機關公告欄黏貼公告，告知應受送達人得
    隨時領取，並得由行政機關將文書或其節本刊登政府公報或新聞紙；又公示送達
    自公告之日起，其刊登政府公報或新聞紙者，自最後刊登之日起，經二十日發生
    效力，此為行政程序法第七十八條第一項第一款、第二項、第八十條及第八十一
    條規定甚明。
三、本件聲明異議意旨略以：異議人即受處分人甲○○於民國八十九年九月九日十一
    時五十九分許，駕駛ＬＵ─二九五九號自小客車，在中山高速公路南向一百零八
    點九公里處違規行駛路肩，違反道路交通管理處罰條例第三十三條第一項之規定
    ，異議人並未接獲任何舉發違反道路交通管理事件通知書或裁決書，所居住之地
    點亦未遷移，惟原舉發單位即國道公路警察局第二警察隊不查，竟依行政程序法
    第七十八條至第八十二條之規定以公示送達程序辦理本件違反道路交通管理事件
    通知單之送達，是其送達並不合法，原處分機關未查，竟逕行製發本件裁決書顯
    有未當云云。
四、經查，本件違反道路交通管理事件通知單係由原舉發單位即內政部警政署國道公
    路警察局第二警察隊交由郵局以普通掛號郵件寄發，經郵局收受後乃編號為第一
    一三八一號郵件，交新竹郵局投遞，新竹郵局於收到當日即八十九年十月十二日
    交投遞人員按異議人之戶籍地即新竹市○○路○段六十五巷五十弄九號之地址投
    遞，因收件人不在，次（十三）日再投一次仍不在，乃發招領郵件通知單通知收
    件人到局領取，並於十四日將相關掛號函移交窗口招領，同年月三十日招領逾期
    退回原寄局轉退寄件人等情，有交通部公路局新竹區監理所新竹市監理站於九十
    年七月二十六日以（九十）竹監新字第九○○四一二九號函送之上揭違規通知單
    、郵局退回信封、相片等物，新竹郵局於九十年九月十二日以00000000
    —○○五號函送之郵件處理電腦紀錄等在卷足稽，而異議人之戶籍地於本件違規
    通知單送達當時係設於新竹市○區○○路二段六十五巷五十弄九號處，有新竹市
    北區戶政事務所於九十年七月二十七日以竹市北戶字第三六二四號函送之異議人
    戶籍謄本一份在卷足憑，則原舉發單位既將上揭違規通知單交由郵局郵寄異議人
    之戶籍地，卻招領逾期無法送達，異議人又不曾向行政機關陳明變更送達處所，
    是以原舉發單位認異議人所在不明，而依上揭行政程序法第七十八條第一項第一
    款之規定公示送達，自難認其採此送達方式有所違誤。而異議人於本院調查時陳
    稱：確未收到招領通知單等語，然此已與前揭新竹郵局之函文及所函送之資料不
    符，異議人復無法提供任何證據資料供本院調查以實其說，且異議人亦自承：現
    在的信箱是後來才設的，在未設之前，有一個木頭的信箱，但信箱的門壞掉了，
    也就是說沒有門，但如果郵件是比較長條的，或是斜放就可以卡住等情，則異議
    人所居住之戶籍地處供郵差放置信件之信箱既有前揭無法妥適保存所置入信件之
    缺點，異議人明知此情卻不加以處理改進，自難僅以此即遽認郵局確未放置招領
    通知單，自不待言，異議人所為辯解尚難採信。而該違規通知單經退回原舉發單
    位即內政部警政署國道公路警察局第二警察隊後，該舉發單位即依上開行政程序
    法之相關規定，將上揭違規通知單檢送新竹市監理站及新竹市警察局，由此二機
    關將此通知單第一聯張貼公告週知，該二機關於收到後也確將此通知單張貼於公
    佈欄中等情，業據證人即國道公路警察第二警察隊隊員乙○○、新竹市監理站承
    辦人員羅曼怡及鄧正剛、新竹市警察局交通隊承辦人員丙○○等人證述在卷，並
    有內政部警政署國道公路警察局第二警察隊於九十年一月八日以公警國二交字第
    ○○三七○號函送上揭二機關之公示送達公告及郵寄無法投遞清冊（本件違規通
    知單即在此清冊中）等資料附卷足參，是以上揭公示送達程序應認亦已合法。而
    異議人於上揭時地違規行使路肩之事實，亦有照片一幀在卷足佐，足見異議人於
    上開時地確有駕車行駛不遵管制規定之情，應可認定。是原處分機關依據道路交
    通管理處罰條例第三十三條第一項及違反道路交通管理事件統一裁罰標準及處理
    細則第五條之規定，以異議人有在高速公路上行駛路肩之違規行為，未於到案時
    間內到站接受裁罰，逕行裁決處異議人罰鍰新臺幣六千元，洵屬有據。綜上所陳
    ，異議人之異議為無理由，應依道路交通案件處理辦法第十九條之規定，裁定如
    主文。
中      華      民      國    九十一    年      四      月    三十      日
                                 臺灣新竹地方法院交通法庭
                                     法  官  楊  惠  芬
右正本證明與原本無異。
如不服本裁定，應於裁定送達後五日內向本院提出抗告狀。
                                     書記官  鄭  敏  郎
中      華      民      國    九十一    年      四      月    三十      日
